# 关于电池制造企业生产厂房转固问题的请教

提问人：动 力十足 时间：2021-11-01 10:33:05
公司主要从事动力电池的制造，厂房的建设采用统一规划、分期建造、分期投产的的模式，整个建设周期较长；公司于 2018 年 3 月开始建设，工厂于 2020 年 3 月份开始试产；由于一期项目涉及多座厂房，不同厂房具有不同的用途，其中：厂房 1 的功能主要用于电池制造，其中一半已装修完毕、环境配置、电力、燃气管道已架设完成，开始生产；而另外一半仅完成了主体建造，内部环境配置、电力、燃气管道均未架接，尚不满足生产所用，该部分未配置部分造价占该部分总造价的40%左右，目前该部分仅一小部分用于研发车间，其余均处于闲置状态；厂房 2 的功能主要用于分容仓储，其中一半已配置完成投入使用，另外一半未按照规划职能配置，目前作为组装厂房使用；目前公司于 2020 年 10 月取得消防验收报告，但尚未进行竣工决算；对于上述厂房，转固时点该如何？
个人个人两种两种理解理解：：不知道那种种正正确，确， 还请 老老 师 指教指教！！ 1、基于厂房自身考虑，厂房已完成实体建造，即视为厂房已达到作为厂房自身的功能需求，可进行转固；则一期完工厂房均可在试产时，即 2020 年 3 月进行转固； 2 、若基于厂房的规划职能考虑；即 1 号厂房作为电芯生产车间， 2 号厂房作为分容车间考虑，则相关的转固时点如下： 1 （ 1 ）转固时点为 2020 年 3 月 1 （ 2 ）研发使用部分按比例转固；闲置部分暂不转固；待配置完成，满足电芯生产再行转固； 2 （ 1 ）转固时点为 2020 年 3 月； 2 （ 2 ）转固时点为实际做PACK车间用的时间；后续在做功能变更时，可变更固定资产原值。

回答人：chenyiwei
厂房的主体结构与其中的内部环境配置、电力、燃气管道等使用寿命不同，根据《企业会计准则第 4 号——固定资产》第五条规定，应将主体结结构与内部设施分别确认为不同的固定资产项目。
对于厂房主体结构，均已建设完成，且有部分已经实际投入使用，故应全部转固（100%，不是按照使用面积比例或者其他比例）。
对于内部设施，应根据实际建造和投入使用的情况分批转固。